臺灣臺中地方法院刑事判決　　　　　　　96年度易字第3666號
公　訴　人　臺灣臺中地方法院檢察署檢察官
被　　　告　乙○○
　　　　　　　　　　國民
上列被告因竊盜案件，經檢察官提起公訴（96年度偵字第14376
號），本院裁定改以簡式程序審理，判決如下：
    主    文
乙○○踰越牆垣及安全設備，於夜間侵入住宅竊盜，累犯，處有
期徒刑壹年，減為有期徒刑陸月，如易科罰金，以新臺幣壹仟元
折算壹日。
    犯罪事實
一、乙○○素行不良，有多次竊盜前科，又曾於民國95年間，因
    違反毒品危害防制條例案件，經臺灣基隆地方法院判處有期
    徒刑4月確定，甫於96年1月30日易科罰金執行完畢。猶不知
    悔改，復意圖為自己不法之所有，於96年2月10日晚上6時40
    分至同日晚上10時55分間某時之夜間，先行進入位於臺中市
    西屯區○○路65巷12號集合式住宅大樓內，上至5 樓後，再
    踰越樓梯間屬於安全設備之氣窗，再沿該建築物外牆，攀爬
    至甲○○位於該址5樓之2之住處外，再跨越陽臺之矮牆後，
    侵入甲○○之住處，並打開未上鎖之落地鋁門窗，進入屋內
    ，竊取甲○○與其配偶葉昭伶所有之鑽戒2只、珍珠項鍊1條
    、紅寶石戒指1只、金戒指5只、金項鍊7條、亞曼尼手錶2只
    、GUCC I太陽眼鏡1付及金飾耳環1對等物，價值共計新臺幣
    （下同）427368元。得手後，旋即變賣得款供己花用。嗣甲
    ○○於同日晚上10時55分許，返回住處發現遭竊後，報警處
    理，經警於陽臺鋁門上採得指紋2 枚，送內政部警政署刑事
    警察局比對結果，與該局檔存乙○○之指紋相符，因而查悉
    上情。
二、案經甲○○訴由臺中市警察局第六分局報告臺灣臺中地方法
    院檢察署檢察官偵查起訴。
    理    由
一、訊據被告乙○○對於上揭犯罪事實均坦承不諱，核與證人即
    告訴人甲○○於警詢、偵查及本院審理時證述其發現所有財
    物遭人竊取之情節均相符，且有內政部警政署刑事警察局96
    年3月12日刑紋字第0960032319號鑑驗書1份、現場照片20張
    在卷可稽，足見被告之自白與事實相符，而堪以採信。是本
    件事證明確，被告犯行堪以認定，應予依法論科。
二、按毀越門扇而入室行竊，其越入行為即屬侵入住宅，已結合
    於所犯加重竊盜之罪質中，無更行構成侵入住宅罪之理；又
    刑法第321條第1項第2 款所謂毀越門扇之「越」字，係指越
    入、超越或逾越而進而言，如係啟門入室或走入，不得謂為
    越進（最高法院27年上字第1887號、22年上字第454 號判例
    、最高法院院民刑事庭總會24年7 月決議參照）。又刑法第
    321條第1項第2 款所謂毀越門扇係指毀越住宅、店舖或其他
    建築物（包括公寓、大廈內之各住戶或店舖）之門扇而言；
    所謂「其他安全設備」，係指除門扇、牆垣以外，依通常觀
    念足認為防盜之一切設備而言；（最高法院75年度臺上字第
    873 號、78年度臺上字第4418號判決意旨參照）。被告於夜
    間翻越告訴人住處所屬集合式住宅大樓樓梯間屬於安全設備
    之氣窗，沿該建築物外牆，攀爬至甲○○之住處外，再跨越
    陽臺之矮牆，而侵入告訴人住處，核係犯刑法第321條第1項
    第1款、第2款之踰越牆垣及安全設備、於夜間侵入住宅竊盜
    罪。公訴人就被告如犯罪事實欄所載之加重竊盜犯行，漏未
    斟酌被告有踰越安全設備及牆垣之加重情狀，而認被告僅涉
    犯刑法第321條第1項第1 款之夜間侵入住宅竊盜罪，尚有未
    洽，惟此僅為加重條件之增減，仍屬單純一罪，毋庸變更起
    訴法條，附此敘明。被告前於95年間，因違反毒品危害防制
    條例案件，經臺灣基隆地方法院判處有期徒刑4 月確定，甫
    於96年1 月30日易科罰金執行完畢等情，有卷附臺灣臺中地
    方法院檢察署刑案資料查註紀錄表及臺灣高等法院被告前案
    紀錄表各1份可按，其於有期徒刑執行完畢後5年以內，再故
    意犯本件有期徒刑以上之罪，應依刑法第47條第1 項之規定
    ，論以累犯，並依法加重其刑。爰審酌被告素行不良，有多
    次竊盜犯行，又正值壯年，竟不思憑勞力賺取金錢，反圖一
    己之利，而為本件犯行，造成被害人損失至鉅，惟念其犯罪
    手段尚屬平和，且犯後坦承犯行，顯有認錯悔過之意，態度
    良好等一切情狀，量處有期徒刑1 年。又本件犯罪時間係在
    96年4 月24日之前，且所犯係刑法第321條第1項第1款、第2
    款之罪，合於中華民國96年罪犯減刑條例第2條第1 項第3款
    規定之減刑條件，應依該條例規定減其宣告刑2分之1，即有
    期徒刑6月，並依同條例第9條、刑法第41條第1 項前段之規
    定，諭知易科罰金之折算標準。
據上論斷，應依刑事訴訟法第273條之1第1 項、第299條第1項前
段，刑法第321條第1項第1款、第2款、第47條第1項、第41條第1
項前段，中華民國96年罪犯減刑條例第2條第1項第3款，第7條、
第9條，刑法施行法第1條之1，判決如主文。
本案經檢察官丙○○到庭執行職務。
中　　華　　民　　國　　96　　年　　8　　月　   17　　日
                  刑事第三庭    法  官    郭妙俐
上正本證明與原本無異。
如不服本判決，應於送達後10日內向本院提出上訴狀（須附繕本
），上訴於臺灣高等法院臺中分院。
                                書記官    王美珍
中　　華　　民　　國　　96　　年　　8　　月　   17　　日
附錄本罪論罪科刑法條
刑法第321條：
犯竊盜罪而有下列情形之一者，處6 月以上、5 年以下有期徒刑
：
一  於夜間侵入住宅或有人居住之建築物、船艦或隱匿其內而犯
　　之者。
二  毀越門扇、牆垣或其他安全設備而犯之者。
三  攜帶兇器而犯之者。
四  結夥三人以上而犯之者。
五  乘火災、水災或其他災害之際而犯之者。
六  在車站或埠頭而犯之者。
前項之未遂犯罰之。
